【裁判字號】    97,抗,219
【裁判日期】    970512
【裁判案由】    債務人異議之訴
【裁判全文】
臺灣高等法院臺中分院民事裁定           97年度抗字第219號
抗  告  人  甲○○
相  對  人  乙○○
上列抗告人與相對人間債務人異議之訴事件，對於中華民國97年
4月17日臺灣台中地方法院所為裁定（97年度訴字第935號），提
起抗告，本院裁定如下：
    主  文
原裁定廢棄，發回臺灣台中地方法院。
    理  由
一、抗告人以相對人之債權業獲清償，相對人仍向臺灣台中地方
    法院（下稱台中地院）聲請拍賣抵押物，於取得拍賣抵押物
    裁定後，聲請台中地院 97年度執字第14245號強制執行（下
    稱系爭強制執行事件），顯有強制執行法第14條第 2項之事
    由，提起債務人異議之訴，並依強制執行法第18條第 2項聲
    明願供擔保聲請裁定停止系爭強制執行事件之執行程序。經
    台中地院裁定抗告人供擔保新台幣（下同） 120萬元後，系
    爭強制執行事件之強制執行程序，於台中地院97年度訴字第
    935 號債務人異議之訴判決確定前，應暫予停止。抗告人聲
    明不服，其抗告意旨略以：原審法院未查相對人因停止執行
    可能遭受之損害額若干，並敘明其如何酌定擔保金，遽依相
    對人之債權額命抗告人供擔保 120萬元後，准予停止強制執
    行，自有未洽云云。
二、台中地院係依相對人之債權額裁定命抗告人供擔保 120萬元
    後，系爭強制執行事件之強制執行程序應暫予停止，惟相對
    人之債權額依抗告人提起台中地院97年度訴字第 935號債務
    人異議之訴之民事起訴狀所載「相對人於96年12月份以抗告
    人對其負債 100萬元，已屆清償期而未為清償為由，向法院
    聲請拍賣抵押物，取得拍賣抵押物之民事裁定後，進而於97
    年 2月22日具狀向法院聲請強制執行」等語，相對人之債權
    額應為100萬元，原裁定遽命抗告人提供120萬元之擔保，其
    不當至為明顯。又法院因必要情形或依聲請定相當並確實之
    擔保，依強制執行法第18條第 2項之規定為停止強制執行之
    裁定，此項擔保係擔保執行債權人因停止執行所應受之損害
    ，故法院定擔保金額時，自應斟酌債權人因停止執行可能遭
    受之損害，以為衡量之標準，非以債權額為依據。本件台中
    地院於裁定停止系爭強制執行事件之強制執行程序，酌定擔
    保金時，並未斟酌相對人因停止執行可能遭受之損害，僅依
    相對人之債權額命抗告人提供擔保，亦有未洽。抗告意旨指
    摘原裁定不當，求予廢棄，即有理由，因台中地院未查明相
    對人之債權金額，及相對人之債權因停止執行可能遭受之損
    害，爰由本院廢棄原裁定，發回台中地院就近調查，更為適
    當之處理。
三、依強制執行法第30條之1，民事訴訟法第492條，裁定如主文
    。
中    華    民    國    97    年    5     月    12    日
                  民事第四庭    審判長法  官  黃斐君
                                      法  官  黃永祥
                                      法  官  陳蘇宗
以上正本係照原本作成。
不得再抗告。
                                      書記官  林振甫
中    華    民    國    97    年    5     月    14    日
                                                      Ｍ


司法院資訊處製作；財團法人民間司法改革基金會備份。
